【裁判字號】    98,交簡上,334
【裁判日期】    981231
【裁判案由】    過失傷害
【裁判全文】
臺灣桃園地方法院刑事判決           98年度交簡上字第334號
上  訴  人
即  被  告  甲○○
上列上訴人即被告因過失傷害案件，不服中華民國98年10月20日
本院98年度壢交簡字第2088號第一審刑事簡易判決（聲請簡易判
決處刑書案號：臺灣桃園地方法院檢察署98年度偵字第10874 號
），提起上訴，本院管轄之第二審合議庭判決如下：
    主      文
上訴駁回。
甲○○緩刑貳年。
    事實及理由
一、本案經本院管轄之第二審合議庭審理結果，認原審以上訴人
    即被告甲○○所犯刑法第284條第1項前段之過失傷害罪，判
    處拘役30日，如易科罰金，以新臺幣（下同）1,000元折算1
    日，經核其認事用法及量刑均無不當，應予維持，並引用原
    審刑事簡易判決書所記載之事實及理由（如附件所示）。
二、上訴人提起本件上訴意旨原係否認犯行，惟於本院準備程序
    期日及審判期日坦承原審判決事實，並請求給予緩刑之宣告
    。惟按，法官於有罪判決如何量處罪刑，甚或是否宣告緩刑
    ，均為實體法賦予審理法官裁量之刑罰權事項，法官行使此
    項裁量權，自得依據個案情節，參酌刑法第57條所定各款犯
    罪情狀之規定，於法定刑度內量處被告罪刑；除有逾越該罪
    法定刑或法定要件，或未能符合法規範體系及目的，或未遵
    守一般經驗及論理法則，或顯然逾越裁量，或濫用裁量等違
    法情事之外，並不得任意指摘其量刑違法，最高法院80年台
    非字第473 號、75年台上字第7033號、72年台上字第6696號
    、72年台上字第3647號著有判例均可資參照。準此，法官量
    刑或未諭知緩刑，如非有上揭明顯違法之情事，自不得擅加
    指摘其違法或不當。經查，原審審酌上訴人行經無號誌之交
    岔路口，未暫停讓右方車先行，致撞擊機車而肇事，並使告
    訴人乙○○受有頸椎損傷之傷害，且迄今（於原審時）仍未
    與告訴人達成和解賠償損害等一切情狀，量處拘役30日，並
    諭知易科罰金之折算標準，經核並無不合。執此，原審認事
    用法並無不當，量刑亦屬妥適，上訴人提起本件上訴，為無
    理由，應予駁回。
三、惟查，上訴人前未曾因故意犯罪受有期徒刑以上刑之宣告，
    此有臺灣高等法院被告前案紀錄表1 份在卷可按，，其因一
    時失慮，駕駛車輛肇事，然事後已與告訴人調解成立，復依
    約當庭給付6 萬元之賠償完畢，此有本院98年度附民移調字
    第533 號調解筆錄暨本院審判筆錄在卷可稽，堪認上訴人經
    此偵審程序及刑之宣告後，日後行為舉止自當知所警惕，信
    無再犯之虞，本院因認前開宣告之刑，以暫不執行為適當，
    爰併宣告緩刑2年，以啟自新。
據上論斷，應依刑事訴訟法第455條之1 第1項、第3項、第368條
、第373條，刑法第74條第1項第1款，判決如主文。
本案經檢察官施昱廷、吳佳美到庭執行職務。
中    華    民    國    98    年    12    月    31    日
                  刑事第六庭  審判長法  官  錢建榮
                                    法  官  呂美玲
                                    法  官  黃翊哲
以上正本證明與原本無異。
本件不得上訴。
                                    書記官  高文靜
中    華    民    國    98    年    12    月    31    日

司法院資訊處製作；財團法人民間司法改革基金會備份。
